【裁判字號】    97,訴,4090
【裁判日期】    971007
【裁判案由】    搶奪等
【裁判全文】
臺灣板橋地方法院刑事判決              97年度訴字第4090號
公  訴  人  臺灣板橋地方法院檢察署檢察官
被      告  丙○○
                    （現羈押於臺灣臺北看守所）
            丁○○
                    （現羈押於臺灣臺北看守所）
上列被告因搶奪等案件，經檢察官提起公訴（97年度偵字第
21485 號），由本院合議庭裁定改依簡式審判程序審理，並判決
如下：
    主  文
丙○○、丁○○共同意圖為自己不法之所有，而搶奪他人之動產
，均累犯，各處有期徒刑柒月；又共同意圖為自己不法之所有，
而搶奪他人之動產，均累犯，各處有期徒刑柒月；又共同竊盜，
均累犯，各處有期徒刑參月；又共同意圖為自己不法之所有，而
搶奪他人之動產，未遂，均累犯，各處有期徒刑伍月。應各執行
有期徒刑壹年捌月。
    事  實
一、丙○○前曾於民國93年間因竊盜案件，經臺灣板橋地方法院
    （下簡稱本院）以93年度易字第1362號判處有期徒刑10月確
    定；復於94年間因施用第2 級毒品案件，經本院94年度易字
    第577 號判處有期徒刑10月確定；再於94年間因持有第1級
    毒品案件，經本院94年度簡字第2817號判處有期徒刑5 月確
    定，嗣上開3 罪經定應執行有期徒刑1 年11月，甫於96年5
    月25日縮短刑期假釋出監，所餘刑期並付保護管束，並於同
    年12月20日保護管束期滿而執行完畢。丁○○前曾於94年間
    因詐欺案件，經本院以94年度簡字第3293號判處有期徒刑3
    月確定，甫於95年12月13日縮刑期滿執行完畢。詎其2 人猶
    不知悔改，分別基於意圖為自己不法所有之犯意聯絡，共同
    為以下搶奪、竊盜之犯行，：
（一）先於97年7 月16日晚上11時30分許，由丁○○騎乘不詳車
      號機車，搭載丙○○行駛至臺北縣三重市○○街179 號前
      ，趁王郁雯隻身疏未防備之際，由丙○○以徒手猛力搶奪
      王郁雯所有皮包1 個（內含現金新臺幣《下同》約5000
      元《起訴書誤載為4800元》、國民身分證、健保卡、金融
      卡、信用卡、翻譯機、LG970 型行動電話1 支《序號0000
      000000000 00號》、指甲油，護甲打底油、面紙、香煙、
      鑰匙1 串及粉餅等物），得手後迅速逃離現場，除所得款
      項朋分花用之外，並於同年7 月20日下午，由丙○○持上
      開所搶得之LG97 0型行動電話1 支，至位於臺北縣蘆洲市
      ○○路214 號1 樓之大宇通訊行，以800 元代價轉賣予不
      知情之楊濬銓。
（二）又於97年7 月21日晚上11時50分許，以上開同一方法，由
      丁○○騎乘不詳車號機車，搭載丙○○行駛至臺北縣三重
      市○○路○ 段一帶之時，趁李麗珍隻身徒步行走而疏未防
      備之際，由丙○○以徒手搶奪李麗珍所有皮包1 個（內含
      現金7000元《起訴書誤載為2600元》、國民身分證、健保
      卡、駕照、金融卡、信用卡、皮夾、行動電話2 支《其中
      1 支為SONY ERICSSION Z610i，序號0000000000000000號
      》及鑰匙等物）後，迅速逃離現場，除所得款項朋分花用
      並保留上開SONY ERICSSION Z610i行動電話1 支外，其餘
      搶得物品均棄置於臺北縣三重市○○街或忠孝市場附近垃
      圾堆。
（三）另於97年7 月23日晚上8 時20分許，由丙○○以公共電話
      撥打丁○○所有0000000000號行動電話，邀集一起竊取機
      車後以之為交通工具行搶，經丁○○同意後，其2 人乃先
      至臺北縣蘆洲市○○○路與三和路4 段附近，由丙○○以
      丁○○先前所拾獲取得之機車鑰匙1 支轉動電門鎖之方式
      ，竊取乙○○所管領之車號AQX-473 號重型機車1 部，得
      手後隨即由丁○○騎乘上開機車，搭載丙○○駛離現場，
      並隨即於同日晚上9 時30分許，行駛至臺北縣三重市○○
      街59號前，趁甲○○隻身行走於該處而疏未防備之際，由
      丙○○下手猛力搶奪甲○○所有皮包1 個，惟因甲○○奮
      力緊抓該皮包而未能得逞，卻造成甲○○遭用力拉扯後跌
      倒於地，進而受有左手臂之傷害（傷害部分，未經提出告
      訴），其2 人旋即往三重市○○路方向逃逸，適有巡邏員
      警目睹上開行搶過程，乃立即向前追捕，嗣於臺北縣三重
      市○○路與長樂街口將之逮捕，當場扣得上開失竊之車號
      AQX-473 號重型機車1 部及機車鑰匙1 支，並先後起獲王
      郁雯所有皮包1 個、指甲油，護甲打底油、面紙、香煙、
      鑰匙1 串、粉餅以及李麗珍所有SONY ERICSSIONZ610 i
      行動電話1 支等物，始循線查悉上情。
二、案經臺北市政府警察局中正第一分局報告臺灣板橋地方法院
    檢察署檢察官偵查起訴。
    理  由
一、上開犯罪事實，業經被告丙○○、丁○○於本院審理時均坦
    承不諱，核與被害人王郁雯、李麗珍、乙○○及甲○○分別
    於警詢時及偵查中所指訴財物遭搶奪、竊取之情節大致相符
    ，並經證人楊濬銓於警詢時指證明確，此外復有被害人王郁
    雯、李麗珍、乙○○所立具之贓物認領保管單各1 張、現場
    搜證暨查獲贓物照片數張等附卷，以及扣案之機車鑰匙1 支
    、藍色短袖襯衫1 件可資佐證，足供擔保其2 人所為之自白
    與事實相符，是本件事實明確，被告2 人之犯行堪以認定，
    應依法論科。
二、核被告丙○○、丁○○所為，均係犯刑法第325 條第1 項之
    搶奪既遂罪、同條第3項、第1項之搶奪未遂罪（起訴書漏未
    引用，應予補充）及同法第320 條第1 項之竊盜罪。其2 人
    就上開犯行，均有犯意聯絡及行為分擔，應各論以共同正犯
    。又被告2 人所為上開事實欄一、（三）後段部分搶奪之犯
    行，因被害人防護得宜而未能得逞，僅達到未遂階段，而為
    未遂犯，應依刑法第25條第2 項減輕其刑。再被告2 人先後
    3 次搶奪之犯行（包括未遂部分）以及1 次竊盜之犯行，犯
    意各別，行為互異，應予分論併罰之。查被告丙○○前曾於
    93年間因竊盜案件，經本院以93年度易字第1362號判處有期
    徒刑10月確定，其後復於94年間因施用第2 級毒品案件，經
    本院94年度易字第577 號判處有期徒刑10月確定，再於94年
    間因持有第1 級毒品案件，經本院94年度簡字第2817號判處
    有期徒刑5 月確定，嗣上開3 罪經定應執行有期徒刑1 年11
    月，甫於96年5 月25日縮短刑期假釋出監，所餘刑期並付保
    護管束，並於同年12月20日保護管束期滿而執行完畢；被告
    丁○○前曾於94年間因詐欺案件，經本院以94年度簡字第
    3293號判處有期徒刑3 月確定，甫於95年12月13日縮刑期滿
    執行完畢一節，有臺灣高等法院被告前案紀錄表各1 份在卷
    足憑，其2 人於5 年以內再故意犯本件有期徒刑以上之4 罪
    ，均為累犯，應各依刑法第47條第1 項規定加重其刑。爰審
    酌被告丙○○、丁○○先前均有多次毒品、竊盜等前科紀錄
    ，素行不佳，且於本案一再以相同手法犯下搶奪案，甚且又
    另行竊取機車以供搶奪財物之用，不僅足見其絲毫未有尊重
    他人財產權益之觀念，亦嚴重戕害公共秩序及社會治安，復
    參酌被告2 人犯罪之動機、目的、手段、對被害人所造成損
    害之程度以及其2 人於事發後自始坦承犯行，犯後態度尚稱
    良好等一切情狀，各量處如主文所示之刑，並定其應執行刑
    ，以示懲儆。檢察官起訴書雖就被告丙○○先後3 次搶奪及
    1 次竊盜犯行各具體求刑有期徒刑10月、10月、10月及5 月
    ，以及就被告丁○○搶奪未遂部分之犯行，具體求刑有期徒
    刑7 月，惟經本院審酌上情後認稍嫌過重，容有未洽，併此
    敘明。至扣案之機車鑰匙1 支，雖係被告丙○○持以竊取車
    號AQX-473 號重型機車所用之物，然係被告丁○○所拾獲之
    物，並非其等所有之物，爰不予宣告沒收；扣案之藍色短袖
    襯衫1 件，雖由被告丁○○供承係犯案時所穿著之衣物，惟
    應屬於個人日常衣著用品，尚非供犯罪所用之物，亦不予宣
    告沒收，末此敘明。
三、末按「除被告所犯為死刑、無期徒刑、最輕本刑為3 年以上
    有期徒刑之罪或高等法院管轄第1 審案件者外，於前條第1
    項程序進行中，被告先就被訴事實為有罪之陳述時，審判長
    得告知被告簡式審判程序之旨，並聽取當事人、代理人、辯
    護人及輔佐人之意見後，裁定進行簡式審判程序。」刑事訴
    訟法第273 條之1 第1 項定有明文。查本件被告丙○○、丁○○所犯上開刑法第325 條第1 項、第3 項及第320 條第1
    項之罪，其法定刑並非最輕本刑為3 年以上有期徒刑之罪，
    且被告2 人於本院97年9 月23日準備程序進行中，復就被訴
    之事實為有罪之陳述，經告知被告簡式審判程序之旨，被告
    2 人及公訴人對於本件改依簡式審判程序審理亦均表示同意
    ，是本院即依前揭刑事訴訟法規定，裁定本件進行簡式審判
    程序，附此敘明。
據上論斷，應依刑事訴訟法第273條之1第1項、第299條第 1項前
段，刑法第320 條第1 項、第325 條第1 項、第3 項、第28條、
第25條第2 項、第47條第1 項、第51條第5 款，刑法施行法第1
條之1 ，判決如主文。
本案經檢察官黃明絹到庭執行職務。
中    華    民    國    97    年    10    月    7    日
                        刑事第二十庭
                              法  官    楊  仲  農
上列正本證明與原本無異。
如對本判決不服，應於送達後10日內，向本院提出上訴狀（應抄
附繕本）告訴人或被害人如對於本判決不服者，應具備理由請求
檢察官上訴，其上訴期間之計算係以檢察官收受判決正本之日期
為準。
                              書記官    陳  香  君
中    華    民    國    97    年    10    月    8     日
附錄本判決論罪之法律條文：
中華民國刑法第320條
（普通竊盜罪、竊佔罪）
意圖為自己或第三人不法之所有，而竊取他人之動產者，為竊盜
罪，處五年以下有期徒刑、拘役或 五百元以下罰金。
意圖為自己或第三人不法之利益，而竊佔他人之不動產者，依前
項之規定處斷。
前二項之未遂犯罰之。
中華民國刑法第325條：
意圖為自己或第三人不法之所有，而搶奪他人之動產者，處六月
以上五年以下有期徒刑。
因而致人於死者，處無期徒刑或七年以上有期徒刑，致重傷者，
處三年以上十年以下有期徒刑。
第一項之未遂犯罰之。


司法院資訊處製作；財團法人民間司法改革基金會備份。
